【裁判字號】    90,上易,636
【裁判日期】    900427
【裁判案由】    恐嚇
【裁判全文】
臺灣高等法院高雄分院刑事判決                      九十年度上易字第六三六號
    上訴人
    即被告  乙○○
    上訴人
    即被告  甲○○
右上訴人因恐嚇案件，不服台灣高雄地方法院八十九年度易字第四九０四號中華民國
九十年三月六日第一審判決（起訴案號：臺灣高雄地方法院檢察署八十八年度偵字第
二二九八八號）提起上訴，本院判決如左：
    主  文
上訴駁回。
乙○○、甲○○均緩刑貳年。
    事  實
一、緣丙○○於民國八十八年八月二十七日會同警方在高雄市○○區○○路四六九巷
    一三號二樓，查獲其夫乙○○與甲○○共處一室，懷疑其二人有姦情，而對其二
    人提起妨害家庭之告訴，乙○○與甲○○二人為要求丙○○不予追究，竟共同基
    於恐嚇之概括犯意連絡，於八十八年八月二十九日凌晨一時許，先由乙○○打電
    話給丙○○商議解決之道，雙方於電話中起口角爭執，乙○○竟向丙○○揚言：
    「你如果要這樣，我也沒辦法救你了」、「你現在就是擺高姿態就對了，那人家
    會怎麼樣，那我就不清楚」、「你如果說你不相信會有事情發生，那你就等著看
    嘛」等語，致丙○○心生畏懼而停止通話，詎甲○○心有未甘，隨即又打電話至
    丙○○住處，電話由丙○○妹妹魏莉莉接聽，甲○○續於電話中向魏莉莉嚇稱：
    「看你們什麼時候上下班，你就每天叫警察來保護、來備勤。」等語，乙○○又
    於八十八年九月六日下午九時三十分許，再度於電話中要丙○○撤回妨害家庭告
    訴之事，因丙○○要求乙○○提出一筆兒女教育基金，以為保障，乙○○竟又承
    前述恐嚇之概括犯意，對丙○○揚言：「有時候能拿的到，卻花不到」等語，乙○○、甲○○連續以加害生命之事恫嚇丙○○、魏莉莉，其二人因而心生恐懼。
二、案經丙○○訴請臺灣高雄地方法院檢察署檢察官偵查起訴。
    理  由
一、訊據上訴人即被告乙○○、甲○○固均坦承有於前揭時地在電話中對丙○○、魏
    莉莉二人為上開言語，惟均矢口否認有恐嚇之犯意，一致辯稱：當時因為一時氣
    憤才說那些話，沒有恐嚇的意思云云。經查：右開事實，業據被害人丙○○指訴
    綦詳，並有錄音帶及譯文附卷可稽，被告二人確有於電話中為上開言語無誤，已
    經原審勘驗錄音帶內容屬實，有勘筆錄可稽，而被告二人亦均坦承錄音帶內容確
    實屬實，足徵被害人丙○○之指述應屬實情。被告二人在審理中雖各以前開情詞
    置辯，然從前述被告二人與被害人丙○○於電話中之對話錄音帶譯文觀之，被告
    二人為要求丙○○不予追訴，一再以電話邀約丙○○商談此事，但均為被害人所
    拒絕，雙方於電話中之對話情緒激動，而被告二人所求均遭拒絕，在此情形下，
    被告二人為達目的，出言加以恐嚇，亦屬常情，證諸錄音帶譯文內容，被告二人
    並非僅偶出惡言，而是反覆提及足生危害之言語，綜此論述，被告二人所為上開
    言語，顯有恐嚇之犯意甚明。被告二人所辯，核係諉卸之詞，不足採信，事證明
    確，被告二人犯行堪以認定。
二、核被告二人所為，均係犯刑法第三百零五條恐嚇危害安全罪。被告二人就上開犯
    行，彼此間有犯意連絡及行為分擔，為共同正犯。又所犯數行為，手段相同，時
    間緊接，又係構成要件相同之罪名，顯係基於概括之犯意，為連續犯，應論以一
    罪，並加重其刑。被告二人以一個恐嚇犯行，致使丙○○、魏莉莉二人心生恐懼
    ，係一行為侵害二個人法益，為一行為觸犯數罪名，乃同種想像競合犯，應從一
    重處斷。被告二人犯罪事證既明，原審法院依據刑法第二條第一項前段、第二十
    八條、第五十六條、第三百零五條、第五十五條、第四十一條第一項、罰金罰鍰
    提高標準條例第一條前段、第二條規定，並審酌被告二人尚無不良素行、為要求
    被害人不再追訴其二人所犯妨害家庭，竟出言恐嚇被害人，情節非輕，且犯罪後
    一再否認犯行，態度不佳等一切情狀，各量處有其徒刑肆月，並均諭知以參佰元
    折算壹日之易科罰金折算標準，認事用法均無不合，量刑亦稱允妥，被告二人上
    訴意旨否認犯罪，為無理由，應予駁回。查被告二人前均未曾受有期徒刑以上刑
    之宣告，有附卷之被告全國前案紀錄表可稽，且被害人已與被告二人達成民事和
    解，並請求對被告二人從輕量刑或宣告緩刑，有該和解書在卷可參，本院認被告
    二人經此偵審程序及刑之宣告後，當知警惕而無再犯之虞，以暫不執行其刑為當
    ，均併予諭知緩刑二年，以啟自新。
據上論斷，應依刑事訴訟法第三百六十八條，刑法第七十四條第一款，判決如主文。
本案經檢察官陳新慶到庭執行職務。
中    華    民    國      九十    年       四       月      二十七    日
                              臺灣高等法院高雄分院刑事第六庭
                                  審判長法官  王憲義
                                        法官  張意聰
                                        法官  范惠瑩
右正本證明與原本無異。
不得上訴。
                                      書記官  馬蕙梅
中    華    民    國      九十      年       五       月        一      日
附錄本案論罪科刑法條全文
刑法第三百零五條
  以加害生命、身體、自由、名譽、財產之事，恐嚇他人致生危於安全者，處二年以
  下有期徒刑、拘役或三百元以下罰金。
                                                                        Ｋ


司法院資訊處製作；財團法人民間司法改革基金會備份。
